臺灣嘉義地方法院刑事判決
110年度侵簡上字第1號 
上  訴  人  
即  被  告  呂承宏

上列上訴人即被告因妨害性自主案件，不服本院民國110年9月28
日所為之110年度侵簡字第5號第一審刑事簡易判決（偵查案號：
110年度偵字第5550號），提起上訴，本院管轄之第二審合議庭
判決如下：
    主      文
上訴駁回。
甲○○緩刑貳年。
    事實及理由
一、本案經本院合議庭審理結果，認原審簡易判決認事用法及量
    刑均無不當，應予維持，並引用原審簡易判決書記載之事實
    、證據及理由（如附件原審判決書）。
二、被告甲○○上訴意旨略以：原審量刑過重，經詢問執行科的答
    覆是本次判決無法易服社會勞動，雙方家長早已達成協議互
    不追究，給予祝福，被告也與被害人Ａ女（即代號BM000-A11
    0011號之女子，真實姓名年籍均詳卷）計畫好待Ａ女完成學
    業後要登記結婚共組家庭。雙方家境並非很好，被告身為父
    親需負擔一切開銷，如入監服刑，小孩的費用無人負擔，有
    時無人照顧，請求從輕量刑及宣告緩刑，給與被告機會可以
    負起一名父親應負的責任等語。
三、經查：
  ㈠法官於有罪判決如何量處罪刑，甚或是否宣告緩刑，均為實
    體法賦予審理法官裁量之刑罰權事項，法官行使此項裁量權
    ，自得依據個案情節，參酌刑法第57條所定各款犯罪情狀之
    規定，於法定刑度內量處被告罪刑；除有逾越該罪法定刑或
    法定要件，或未能符合法規範體系及目的，或未遵守一般經
    驗及論理法則，或顯然逾越裁量，或濫用裁量等違法情事之
    外，自不得任意指摘其量刑違法，最高法院80年台非字第47
    3號、75年台上字第7033號、72年台上字第6696號、72年台
    上字第3647號判決可資參照。準此，法官量刑，如非有上揭
    明顯違法之情事，自不得擅加指摘其違法或不當。經查，原
    審審酌被告前僅於民國107年間有1次違反洗錢防制法（經法
    院宣告緩刑，原審判決時仍在緩刑期間）、1次竊盜之犯罪
    紀錄，此外別無其他犯罪紀錄，素行尚可；明知Ａ女於案發
    當時係14歲以上未滿16歲之女子，對於性行為之理解及自主
    能力均未臻成熟，竟於交往期間因無法克制己身情慾即對Ａ
    女為性交行為，影響Ａ女身心及人格健全發展，所為殊屬不
    該；犯後始終坦承犯行，已與Ａ女及其家人討論、規劃未來
    結婚一事，現並與Ａ女兩家人共同養育、照顧Ａ女所生之女，
    承擔Ａ女所生之女之開銷，態度尚稱良好，Ａ女及其家人亦均
    表示不追究被告之責任；犯罪之動機、目的、手段，及其自
    述高職畢業之智識程度、在工地上班、月薪約新臺幣3萬元
    、與Ａ女穩定交往中、與Ａ女育有1女、平日與母親同住之家
    庭生活狀況等一切情狀，對被告所犯10罪均分別量處有期徒
    刑2月，並定應執行刑為有期徒刑8月，經核原審之認事用法
    並無違誤，各次所量處之刑已為法定最低刑度，所量處之刑
    與所定之應執行刑與被告之犯罪情節非屬不相當，亦未逾越
    客觀上之適當性、相當性及必要性之比例原則，尚屬妥適，
    被告仍提起上訴，請求從輕量刑等語，並非可採，其上訴為
    無理由，應予駁回。
  ㈡又凡有審理事實職權之法院，均得依其職權諭知緩刑，第二
    審以判決駁回上訴時，仍得諭知緩刑之宣告。被告前因違反
    洗錢防制法案件，經本院以107年度金簡字第4號判決判處有
    期徒刑4月，緩刑3年確定，於110年12月6日緩刑期滿，緩刑
    之宣告未經撤銷，對被告刑之宣告已失其效力，此有臺灣高
    等法院被告前案紀錄表1份在卷可憑（見本院侵簡上字卷第1
    7至20頁），是被告未曾因故意犯罪受有期徒刑以上刑之宣
    告，其對14歲以上未滿16歲之Ａ女為性交，使Ａ女受孕生下一
    女，固屬不該，然審酌被告於犯後始終坦承犯行，參以Ａ女
    於原審準備程序時陳稱：小孩的花費確實都是被告在支付等
    語（見原審侵訴字卷第27頁），可見被告有對其行為負責之
    意，本案當係一時失慮致罹刑典，經此偵、審程序及刑之宣
    告，當知所警惕，信無再犯之虞，又被告現年26歲，年紀尚
    輕，復以被告目前於工地工作，有在職證明書1份附卷足憑
    （見本院侵簡上字卷第61頁），另被告於本院準備程序時供
    稱：其跟Ａ女目前共同照顧小孩，小孩目前的日常生活所需
    都是由其支付，等Ａ女畢業後也有結婚的打算等語（見本院
    侵簡上字卷第33至34頁）、Ａ女於警詢及原審審理時均陳稱
    ：被告平常下班後會來幫忙照顧小孩，其目前與被告穩定交
    往中，家人很接受被告，其不希望被告受到法律處分，等其
    畢業以後打算結婚，小孩的花費都是被告在支付等語（見警
    卷第6至7頁，原審侵訴字卷第26至27頁），足見被告目前有
    正當工作、收入及家庭生活，亦有負起其對Ａ女及其等間所
    生之女應負擔之感情及經濟責任，而本案所判處之徒刑不得
    易科罰金，且有不能易服社會勞動之可能，倘驟令被告入監
    服刑，雖有可能收懲罰被告之效，然此舉將中斷被告之職場
    及家庭連結，亦會使Ａ女及小孩突失經濟及家庭生活支持，
    未必對Ａ女及小孩有利，參以Ａ女亦表示同意給被告緩刑等語
    （見本院侵簡上字卷第49頁），本院綜合考量上開各節，認
    前開對被告所宣告之刑，以暫不執行為適當，爰依刑法第74
    條第1項第1款之規定，宣告緩刑2年，以啟自新。
四、被告經本院合法傳喚後，無正當理由未到庭，本院爰依刑事
    訴訟法第455條之1第3項準用同法第371條之規定，不待其陳
    述，逕為一造辯論判決。　　
據上論斷，應依刑事訴訟法第455條之1第1項、第3項、第368條
、第371條、第373條，刑法第74條第1項第1款，判決如主文。
本案經檢察官簡靜玉提起公訴，檢察官徐鈺婷到庭執行職務。
中　　華　　民　　國　　111 　年　　3 　　月　　29　　日
　　　　　　　　　刑事第六庭  審判長法　官　王慧娟

                                    法　官　林富郎

                                    法　官　官怡臻
以上正本證明與原本無異。
不得上訴。
中　　華　　民　　國　　111 　年　　3 　　月　　29　　日
    　　　　　　　　　　　　　　　　書記官　李彥廷
附件（原審判決）：
臺灣嘉義地方法院刑事簡易判決 110年度侵簡字第5號 公  訴　人　臺灣嘉義地方檢察署檢察官 被　　　告　甲○○　男　(民國00年00月00日生) 　　　　　　　　　　身分證統一編號：Z000000000號 　　　　　　　　　　住○○市○區○○路000號4樓3 上列被告因妨害性自主案件，經檢察官提起公訴（１１０年度偵字第５５５０號），嗣經本院訊問後被告已自白犯罪，本院認宜 以簡易判決處刑，爰不經通常程序，逕以簡易判決處刑如下：     主    文 甲○○對於十四歲以上未滿十六歲之女子為性交，共拾罪，各處有期徒刑貳月。應執行有期徒刑捌月。     犯罪事實 一、甲○○於民國１０８年間結識代號ＢＭ０００－Ａ１１００１１之女子（９４年１月生，真實姓名年籍均詳卷，下稱Ａ女），進而成為男女朋友，詎甲○○明知Ａ女係１４歲以上未滿１６歲之女子，對性自主之判斷能力尚未成熟，竟基於對１４歲以上未滿１６歲之女子為性交之各別犯意，分別（一）於１０９年３月間，在其位於嘉義市○區○○路○○○號４樓３之住處房間內，徵得Ａ女之同意，以其陰莖插入Ａ女陰道之方式，對Ａ女為性交行為，共３次。（二）於１０９年４月間，在其上址住處房間內，徵得Ａ女之同意，以其陰莖插入Ａ女陰道之方式，對Ａ女為性交行為，共４次。（三）於１０９年５月間，在其上址住處房間內，徵得Ａ女之同意，以其陰莖插入Ａ女陰道之方式，對Ａ女為性交行為，共３次。嗣因Ａ女懷孕產下１女，醫院發現Ａ女未滿１６歲而為職權通報後，始為警查悉上情。 二、案經嘉義市政府警察局婦幼警察隊移送臺灣嘉義地方檢察署檢察官偵查起訴。     理    由 一、程序部分：     按性侵害犯罪防治法所稱性侵害犯罪，係指觸犯刑法第２２１條至第２２７條、第２２８條、第２２９條、第３３２條第２項第２款、第３３４條第２項第２款、第３４８條第２項第１款及其特別法之罪；又行政機關、司法機關及軍法機關所製作必須公示之文書，不得揭露被害人之姓名、出生年月日、住居所及其他足資識別被害人身分之資訊，性侵害犯罪防治法第２條第１項、第１２條第２項分別定有明文。另性侵害犯罪防治法第１２條所定其他足資識別被害人身分之資訊，包括被害人照片或影像、聲音、住址、親屬姓名或其關係、就讀學校與班級或工作場所等個人基本資料，性侵害犯罪防治法施行細則第６條亦定有明文。查被告甲○○本案係犯刑法第２２７條第３項之對１４歲以上未滿１６歲之女子為性交罪（詳下述），屬性侵害犯罪防治法所稱之性侵害犯罪，因本院製作之本案判決屬必須公示之文書，為避免被害人Ａ女之身分遭揭露，依上開規定，對於Ａ女之姓名、年籍等足資識別Ａ女身分之資訊，均予隱匿。 二、認定犯罪事實所憑之證據及理由：     上揭犯罪事實，業據被告甲○○於警詢、偵訊及本院準備程序中坦承不諱（見警卷第２至３頁，偵卷第１７頁，本院侵訴卷第２６頁），核與證人即被害人Ａ女於警詢、偵訊中之證述（見警卷第４至７頁，偵卷第１７頁）及證人即Ａ女之三姑（代號ＢＭ０００－Ａ１１００１１Ｂ）於警詢中之證述（見警卷第９至１０頁）相符；並有Ａ女之性侵害案件代號與真實姓名對照表、全戶戶籍資料查詢結果、天主教聖馬爾定醫院出生證明書、性侵害案件通報表、嘉義市政府１１０年２月２６日府社工字第１１０１６０４０３１號函各１份附卷可稽（見警卷尾頁密封袋內），足徵被告上揭任意性自白確與事實相符，堪以採信。綜上，本案事證明確，被告犯行洵堪認定，應予依法論科 三、所犯法條及刑之酌科： （一）核被告甲○○所為，均係犯刑法第２２７條第３項對於１４歲以上未滿１６歲之女子為性交罪。又被告所犯對於１４歲以上未滿１６歲之女子為性交罪，雖係對於未滿１８歲之少年故意犯罪，然因刑法第２２７條第３項之規定，已將「對於１４歲以上未滿１６歲之男女」列為犯罪構成要件，係以被害人年齡所設特別規定，依兒童及少年福利與權益保障法第１１２條第１項但書規定，毋庸再依該條項前段規定加重其刑，併此敘明。 （二）被告對Ａ女所為１０次性交行為，時間並非密接，各次均係為滿足其各該次之性慾所生之犯意，且Ａ女亦係各次決定是否同意與被告進行性交，從而被告１０次與Ａ女為性交行為，自屬獨立之行為，故被告所犯１０罪，犯意各別，行為互殊，應分論併罰。 （三）爰以行為人之責任為基礎，審酌被告：（１）前僅於１０７年間有１次違反洗錢防制法（經法院宣告緩刑，現仍在緩刑期間）、１次竊盜之犯罪紀錄，此外別無其他犯罪紀錄，素行尚可，有臺灣高等法院被告前案紀錄表１份存卷可參；（２）明知Ａ女於案發當時係１４歲以上未滿１６歲之女子，對於性行為之理解及自主能力均未臻成熟，竟於交往期間因無法克制己身情慾即對Ａ女為性交行為，影響Ａ女身心及人格健全發展，所為殊屬不該；（３）犯後始終坦承犯行，已與Ａ女及其家人討論、規劃未來結婚一事，現並與Ａ女兩家人共同養育、照顧Ａ女所生之女，承擔Ａ女所生之女之開銷，態度尚稱良好，Ａ女及其家人亦均表示不追究被告之責任；（４）犯罪之動機、目的、手段，及其自述高職畢業之智識程度、在工地上班、月薪約新臺幣３萬元、與Ａ女穩定交往中、與Ａ女育有１女、平日與母親同住之家庭生活狀況（見本院侵訴卷第２７頁）等一切情狀，而量處如主文所示之刑。 四、據上論斷，應依刑事訴訟法第４４９條第２項、第３項、第４５４條第１項，刑法第２２７條第３項、第５１條第５款，逕以簡易判決處刑如主文。 五、本案經檢察官簡靜玉提起公訴，由檢察官廖俊豪到庭執行職務。 六、如不服本判決，得於收受判決書送達後２０日內，經本庭向本院管轄第二審之合議庭提起上訴（須附繕本）。 中　　華　　民　　國　　110 　年　　9 　　月　　28　　日                   嘉義簡易庭    法　官  簡仲頤 上列正本證明與原本無異。 如不服本判決，應於判決送達後20日內向本院提出上訴狀（應附繕本）。告訴人或被害人如對於本判決不服者，應具備理由請求檢察官上訴，其上訴期間之計算係以檢察官收受判決正本之日期為準。　　　　　　　　　 中　　華　　民　　國　　110 　年　　9 　　月　　28　　日                                 書記官　吳明蓉 附錄本案論罪科刑法條全文： 中華民國刑法第２２７條： 對於未滿１４歲之男女為性交者，處３年以上１０年以下有期徒刑。 對於未滿１４歲之男女為猥褻之行為者，處６月以上５年以下有期徒刑。 對於１４歲以上未滿１６歲之男女為性交者，處７年以下有期徒刑。 對於１４歲以上未滿１６歲之男女為猥褻之行為者，處３年以下有期徒刑。 第１項、第３項之未遂犯罰之。